Inventaris van de verbaalarchieven van het Ministerie van Financiën: Agenda''s en Toegangen, 1831-1935
Nationaal Archief, Den Haag
- AGENDA'S, I.
  - Daglijsten van resoluties (besluiten) en van uitgaande brieven van het Ministerie van Financiën, aangevende de afdelingen die deze stukken hebben voorbereid., 1921-1935; 1346-1524; 179 pakken
    - 1929 september 2-30, 1449
    - 1929 oktober 1-31, 1450
    - 1929 november 1-30, 1451
    - 1929 december 2-31, 1452
    - 1930 januari 2-31, 1453
    - 1930 februari 1-28, 1454
    - 1930 maart 1-31, 1455
    - 1930 april 1-30, 1456
    - 1930 mei 1-31, 1457
    - 1930 juni 2-30, 1458
    - 1930 juli 1-31, 1459
    - 1930 augustus 1-30, 1460
    - 1930 september 2-30, 1461
    - 1930 oktober 1-31, 1462
    - 1930 november 1-29, 1463
    - 1930 december 1-31, 1464
    - 1931 januari 2-31, 1465
    - 1931 februari 2-28, 1466
    - 1931 maart 2-31, 1467
    - 1931 april 1-30, 1468
    - 1931 mei 1-30, 1469
    - 1931 juni 1-30, 1470
    - 1931 juli 1-31, 1471
    - 1931 augustus 1-29, 1472
    - 1931 september 1-29, 1473
    - 1931 oktober 1-31, 1474
    - 1931 november 2-30, 1475
    - 1931 december 1-31, 1476
    - 1932 januari 4-30, 1477
    - 1932 februari 1-29, 1478
    - 1932 maart 1-31, 1479
    - 1932 april 1-30, 1480
    - 1932 mei 2-31, 1481
    - 1932 juni 1-30, 1482
    - 1932 juli 1-30, 1483
    - 1932 augustus 1-30, 1484
    - 1932 september 1-30, 1485
    - 1932 oktober 1-31, 1486
    - 1932 november 1-30, 1487
    - 1932 december 1-31, 1488
    - 1933 januari 2-31, 1489
    - 1933 februari 1-28, 1490
    - 1933 maart 1-31, 1491
    - 1933 april 1-29, 1492
    - 1933 mei 1-31, 1493
    - 1933 juni 1-30, 1494
    - 1933 juli 1-31, 1495
    - 1933 augustus 1-30, 1496
    - 1933 september 1-30, 1497
    - 1933 oktober 2-31, 1498
    - 1933 november 1-30, 1499
    - 1933 december 1-30, 1500
    - 1934 januari 2-31, 1501
    - 1934 februari 1-28, 1502
    - 1934 maart 1-29, 1503
    - 1934 april 3-30, 1504
    - 1934 mei 1-31, 1505
    - 1934 juni 1-30, 1506
    - 1934 juli 2-31, 1507
    - 1934 augustus 1-30, 1508
    - 1934 september 1-29, 1509
    - 1934 oktober 1-31, 1510
    - 1934 november 1-30, 1511
    - 1934 december 1-31, 1512
    - 1935 januari 2-31, 1513
    - 1935 februari 1-28, 1514
    - 1935 maart 1-30, 1515
    - 1935 april 1-30, 1516
    - 1935 mei 1-31, 1517
    - 1935 juni 1-29, 1518
    - 1935 juli 1-31, 1519
    - 1935 augustus 1-30, 1520
    - 1935 september 1-30, 1521
    - 1935 oktober 1-31, 1522
    - 1935 november 1-30, 1523
    - 1935 december 2-31, 1524
- CIRCULAIRES, II.
  - Circulaires en instructies betreffende de Registratie, het Kadaster en de Loterijen, uitgegeven door het ministerie van Financiën, veelal met klapper en tafel., 1818-1957; 1525-1533; 7 pakken en 1 deel
    Per 1 januari 1864 bevat deze serie tevens de circulaires van de op die datum opgerichte afdeling Registratie en Domeinen.
    - Alfabetisch register, klapper op de circulairenummers 1-4050, 1525; deel
    - 0001-0400 1818-1828, 1526
    - 0401-0800 1828-1847, 1527
    - 0801-1400 1848-1910, 1528
    - 1401-1800 1911-1926, 1529
    - 1801-2400 1926-1934, 1530
    - 2401-2800 1934-1938, 1531
    - 2801-3400 1939-1946, 1532
    - 3401-4330 1946-1957, 1533
  - "Verzameling van wetten, besluiten en aanschrijvingen betreffende de Directe Belastingen en de In- en Uitgaande Regten en Accijnzen", met bijgebonden klapper., 1823-1862; 1534-1535; 2 pakken
    - 1823-1842, 1534
    - 1843-1862, 1535
  - "Verzameling der wetten, besluiten en aanschrijvingen betreffende de Directe Belastingen en de In- en Uitgaande Regten en Accijnsen", uitgegeven door het ministerie van Financiën, met klappers., 1823-1911; 1536-1551; 16 pakken
    - Klappers 1823-1842, 1536
    - 1823-1825, 1537
    - 1826-1829, 1538
    - 1830-1833, 1539
    - 1834-1837, 1540
    - 1838-1841, 1541
    - 1842-1845, 1542
    - 1846-1851, 1543
    - 1852-1857, 1544
    - 1858-1863, 1545
    - 1864-1869, 1546
    - 1870-1878, 1547
    - 1879-1890, 1548
    - 1891-1899, 1549
    - 1900-1907, 1550
    - 1908-1911, 1551
  - "Beknopte verzameling van administrative en geregtelijke beslissingen in zake van registratie, zegel, griffie, hypotheek, sucessieregt, notariaat, domeinen etc.", uitgegeven door E.H. Ramaer, over de periode 1845-1857., 1552; 1 pak
  - "Algemeene instructie op de comptabiliteit der Registratie en Domeinen"., 1863; 1553; 1 deel
  - "Verzameling van wetten, besluiten en aanschrijvingen betreffende de Directe Belastingen, Invoerrechten en Accijnzen", uitgegeven en geannoteerd door C. van Dillen en C. Middelkoop., 1880-1918 (jaar van uitgifte); 1554-1556; 3 pakken
    - Deel 00I-XIII, 1823-1834 1880-1918, 1554
    - Deel XII-00XX, 1879-1911 1886-1915, 1555
    - Wijzigingen en aanvullingen, 1866-1898 1900-1918, 1556
  - "Lijst van het materieel in gebruik bij de administratie der Directe Belastingen, Invoerrechten en Accijnsen", overzicht van de administratieve bescheiden en formulieren., 1901; 1557; 1 deel
  - "Tarief van rechten op den Invoer", verzameling van wetten en besluiten op grond van de Basiswet van 15 augustus 1862 Stb. 170., 1908; 1558; 1 deel
  - "De wetgeving op het recht van successie en van overgang bij overlijden", toegelicht door mr. J.P. Sprenger van Eyk., 1911; 1559; 1 deel
    Hierin wordt tevens de wetswijziging van 22 mei 1911 Stb. 132 behandeld.
  - "Verzameling van voorschriften voor de ambtenaren der Directe Belastingen, Invoerrechten en Accijnzen", circulaires genummerd 1-7402, met registers., 1912-1958; 1560-1570; 11 pakken
    - Registers, 1560
    - 0001 - 0650 1912-1916, 1561
    - 0651 - 1450 1916-1920, 1562
    - 1451 - 2500 1920-1925, 1563
    - 2501 - 3300 1924-1928, 1564
    - 3301 - 4350 1928-1933, 1565
    - 4351 - 4800 1933-1935, 1566
    - 4801 - 5300 1935-1937, 1567
    - 5301 - 6000 1937-1943, 1568
    - 6001 - 7200 1943-1955, 1569
    - 7201 - 7403 1955-1958, 1570
- TOEGANGEN, III.
  - ALGEMEEN, 1
    - Lijsten van ingekomen koninklijke besluiten; met verwijzing naar de afdoening (1831-1914); met verwijzing naar de voordrachten (1915-1935)., 1831-1935; 8758-8762; 5 delen
      De lijsten over januari-maart 1915 ontbreken.
      - 1831-1845, 8758
      - 1846-1870, 8759
      - 1871-1895, 8760
      - 1896-1918, 8761
      - 1919-1935, 8762
    - "Klapper N.V.", klappers op namen van bedrijven, verenigingen en stichtingen., 1917-1935.; 8763-8782; 20 delen
      - 1917-1918, 8763
      - 1919, 8764
      - 1920, 8765
      - 1921, 8766
      - 1922, 8767
      - 1923, 8768
      - 1924, 8769
      - 1925, 8770
      - 1926, 8771
      - 1927, 8772
      - 1928, 8773
      - 1929, 8774
      - 1930, 8775
      - 1931, 8776
      - 1932, 8777
      - 1933, 8778
      - 1934, 1e halfjaar, 8779
      - 1934, 2e halfjaar, 8780
      - 1935, 1e halfjaar, 8781
      - 1935, 2e halfjaar, 8782
  - GENERAAL SECRETARIAAT, GENERALE THESAURIE, 's RIJKSUITGAVEN, 1831-1935, 2
    De Generale Thesaurie ging per 21 maart 1923 een eigen index voeren.
    - Agenda's van de resoluties van de minister van Financiën, afdeling Generaal Secretariaat en de rijksuitgaven; met verwijzing naar de indexrubrieken., 1831-1832.; 8783-8786; 4 pakken
      - 1831, 1e halfjaar, 8783
      - 1831, 2e halfjaar, 8784
      - 1832, 1e halfjaar, 8785
      - 1832, 2e halfjaar, 8786
    - Agenda's van de resoluties van de minister van Financiën Administratie van de Generale Thesaurie; met verwijzing naar de indexrubrieken., 1831-1832.; 8787-8788; 2 pakken
      - 1831, 8787
      - 1832, 8788
    - "Rubriekenlijsten", nummerlijsten van de resoluties van de minister van Financiën, met verwijzing naar de indexrubrieken., 1914-1935.; 8789-8814; 26 pakken
      - 1914, 1e halfjaar, 8789
      - 1914, 2e halfjaar, 8790
      - 1915, 1e halfjaar, 8791
      - 1915, 2e halfjaar, 8792
      - 1916, 1e halfjaar, 8793
      - 1916, 2e halfjaar, 8794
      - 1917, 8795
      - 1918, 8796
      - 1919, 1e halfjaar, 8797
      - 1919, 2e halfjaar, 8798
      - 1920, 8799
      - 1921, 8800
      - 1922, 8801
      - 1923, 8802
      - 1924, 8803
      - 1925, 8804
      - 1926, 8805
      - 1927, 8806
      - 1928, 8807
      - 1929, 8808
      - 1930, 8809
      - 1931, 8810
      - 1932, 8811
      - 1933, 8812
      - 1934, 8813
      - 1935, 8814
    - Indices op de resoluties van de minister van Financiën, Generaal Secretariaat (1831-1913), de Afdeling Kabinet en Secretarie (1913-1935), de Generale Thesaurie (1831-1923) en de Administratie van 's-Rijks Uitgaven (1831-1869)., 1831-1935.; 8815-8967; 153 pakken
      Op de indices op de resoluties is een digitale index (oud toegangsnummer 2.08.09) beschikbaar.
      - 1831, A-L, 8815
      - 1831, M-Z, 8816
      - 1832, A-F, 8817
      - 1832, G-M, 8818
      - 1832, N-Z, 8819
      - 1833, A-L, 8820
      - 1833, M-Z, 8821
      - 1834, A-F, 8822
      - 1834, G-M, 8823
      - 1834, N-Z, 8824
      - 1835, A-F, 8825
      - 1835, G-N, 8826
      - 1835, O-Z, 8827
      - 1836, A-F, 8828
      - 1836, G-N, 8829
      - 1836, O-Z, 8830
      - 1837, A-K, 8831
      - 1837, L-O, 8832
      - 1837, P-Z, 8833
      - 1838, A-K, 8834
      - 1838, L-O, 8835
      - 1838, P-Z, 8836
      - 1839, A-J, 8837
      - 1839, K-O, 8838
      - 1839, P-Z, 8839
      - 1840, A-J, 8840
      - 1840, K-O, 8841
      - 1840, P-Z, 8842
      - 1841, A-G, 8843
      - 1841, H-N, 8844
      - 1841, O-Z, 8845
      - 1842, A-L, 8846
      - 1842, M-Z, 8847
      - 1842, A-K, 8848
      - 1843, L-Z, 8849
      - 1844, 8850
      - 1845, 8851
      - 1846, 8852
      - 1847, 8853
      - 1848, 8854
      - 1849, 8855
      - 1850, 8856
      - 1851, 8857
      - 1852, 8858
      - 1853, 8859
      - 1854, 8860
      - 1855, 8861
      - 1856, 8862
      - 1857, 8863
      - 1858, 8864
      - 1859, 8865
      - 1860, 8866
      - 1861, 8867
      - 1862, 8868
      - 1863, 8869
      - 1864, 8870
      - 1865, 8871
      - 1866, 8872
      - 1867, 8873
      - 1868, 8874
      - 1869, 8875
      - 1870, 8876
      - 1871, 8877
      - 1872, 8878
      - 1873, 8879
      - 1874, 8880
      - 1875, 8881
      - 1876, 8882
      - 1877, 8883
      - 1878, 8884
      - 1879, 8885
      - 1880, 8886
      - 1881, 8887
      - 1882, 8888
      - 1883, 8889
      - 1884, 8890
      - 1885, 8891
      - 1886, 8892
      - 1887, 8893
      - 1888, 8894
      - 1889, 8895
      - 1890, 8896
      - 1891, 8897
      - 1892, 8898
      - 1893, 8899
      - 1894, 8900
      - 1895, 8901
      - 1896, 8902
      - 1897, 8903
      - 1898, A-N, 8904
      - 1898, O-Z, 8905
      - 1899, 8906
      - 1900, 8907
      - 1901, 8908
      - 1902, 8909
      - 1903, A-L, 8910
      - 1903, M-Z, 8911
      - 1904, A-L, 8912
      - 1904, M-Z, 8913
      - 1905, A-N, 8914
      - 1905, O-Z, 8915
      - 1916, A-N, 8916
      - 1906, O-Z, 8917
      - 1907, A-N, 8918
      - 1907, O-Z, 8919
      - 1908, A-N, 8920
      - 1908, O-Z, 8921
      - 1909, A-N, 8922
      - 1909, O-Z, 8923
      - 1910, A-N, 8924
      - 1910, O-Z, 8925
      - 1911, A-N, 8926
      - 1911, O-Z, 8927
      - 1912, A-N, 8928
      - 1912, O-Z, 8929
      - 1913, A-N, 8930
      - 1913, O-Z, 8931
      - 1914, A-O, 8932
      - 1914, P-Z, 8933
      - 1915, A-L, 8934
      - 1915, M-P, 8935
      - 1915, R-Z, 8936
      - 1916, A-L, 8937
      - 1916, M-P, 8938
      - 1916, R-Z, 8939
      - 1917, A-L, 8940
      - 1917, M-P, 8941
      - 1917, R-Z, 8942
      - 1918, A-L, 8943
      - 1918, M-P, 8944
      - 1918, R-Z, 8945
      - 1919, A-F, 8946
      - 1919, G-P, 8947
      - 1919, R-Z, 8948
      - 1920, A-F, 8949
      - 1920, G-P, 8950
      - 1920, R-Z, 8951
      - 1921, A-F, 8952
      - 1921, G-P, 8953
      - 1921, R-Z, 8954
      - 1922, A-F, 8955
      - 1922, G-P, 8956
      - 1922, R-Z, 8957
      - 1923, A-L, 8958
      - 1923, M-Z, 8959
      - 1924-1925, 8960
      - 1926, 8961
      - 1927, 8962
      - 1928, 8963
      - 1929, 8964
      - 1930, 8965
      - 1931-1932, 8966
      - 1933-1935, 8967
    - Namenklappers op de resoluties van de minister van Financiën, afdeling Generaal Secretariaat (1831-1913), afdeling Kabinet en Secretarie (1913-1935), Generale Thesaurie (1831-1923) en Administratie van 's-Rijks Uitgaven (1831-1869)., 1831-1935.; 8968-9011; 45 delen
      - 1831, januari-juni, 8968
      - 1831, juli-december, 8968A
      - 1832, januari-juni, 8969
      - 1832, juli-september, 8970
      - 1832, oktober-december, 8971
      - 1833, 8972
      - 1833, 8973
      - 1834, 8974
      - 1835, 8975
      - 1836, 8976
      - 1837, 8977
      - 1838, 8978
      - 1839, 8979
      - 1840, 8980
      - 1841, 8981
      - 1842, 8982
      - 1843, 8983
      - 1844, 8984
      - 1845-1846, 8985
      - 1847-1849, 8986
      - 1850-1853, 8987
      - 1854-1858, 8988
      - 1859-1863, 8989
      - 1864-1868, 8990
      - 1869-1872, 8991
      - 1873-1876, 8992
      - 1873-1876, 8993
      - 1877-1880, 8994
      - 1881-1884, 8995
      - 1889-1892, 8996
      - 1893-1896, 8997
      - 1897-1899, 8998
      - 1900-1902, 8999
      - 1903-1905, 9000
      - 1906-1907, 9001
      - 1908-1909, 9002
      - 1910-1911, 9003
      - 1912-1913, 9004
      - 1914-1915, 9005
      - 1915-1917, 9006
      - 1918-1919, 9007
      - 1920-1921, 9008
      - 1922-1926, 9009
      - 1927-1931, 9010
      - 1932-1935, 9011
    - Klapper op namen van gepensioneerden en weduwen, aan wie gratificaties zijn verleend bij de K.B.'s van 8 maart 1830 no. 108 en van 25 februari 1831 no. 68., z.d. (1831).; 9012; 1 deeltje
    - Namenklappers op verleende gratificaties., 1832-1885.; 9013-9026; 14 delen
      - 1832-1834, 9013
      - 1835, 9014
      - 1836, 9015
      - 1837, 9016
      - 1838, 9017
      - 1839, 9018
      - 1840, 9019
      - 1841, 9020
      - 1842, 9021
      - 1843, 9022
      - 1844, 9023
      - 1845-1851, 9024
      - 1852-1859, 9025
      - 1860-1885, 9026
    - Agenda's van afgedane stukken van de Generale Thesaurie., 1920-1937.; 9027-9044; 18 delen
      - 1920, 9027
      - 1921, 9028
      - 1922, 9029
      - 1923, 9030
      - 1924, 9031
      - 1925, 9032
      - 1926, 9033
      - 1927, 9034
      - 1928, 9035
      - 1929, 9036
      - 1930, 9037
      - 1931, 9038
      - 1932, 9039
      - 1933, 9040
      - 1934, 9041
      - 1935, 9042
      - 1936, 9043
      - 1937, 9044
    - Indices op de resoluties van de minister van Financiën, Generale Thesaurie., 1928-1937.; 9045-9064; 20 delen
      - 1928, A-M, 9045
      - 1928, M-Z, 9046
      - 1929, A-L, 9047
      - 1929, M-Z, 9048
      - 1930, A-L, 9049
      - 1930, M-Z, 9050
      - 1931, A-L, 9051
      - 1931, M-Z, 9052
      - 1932, A-L, 9053
      - 1932, M-Z, 9054
      - 1933, A-L, 9055
      - 1933, M-Z, 9056
      - 1934, A-L, 9057
      - 1934, M-Z, 9058
      - 1935, A-L, 9059
      - 1935, M-Z, 9060
      - 1936, A-L, 9061
      - 1936, M-Z, 9062
      - 1937, A-L, 9063
      - 1937, M-Z, 9064
    - Namenklappers op de resoluties van de minister van Financiën, Generale Thesaurie., 1932-1934.; 9065-9067; 3 deeltjes
      - 1932, 9065
      - 1933, 9066
      - 1934, 9067
  - DIRECTE BELASTINGEN, INVOERRECHTEN EN ACCIJNZEN, 1831-1935, 3
    - "Rubriekenlijsten", nummerlijsten op de resoluties van de minister van Financiën, met verwijzing naar de indexrubrieken., 1914-1935.; 9068-9112; 44 pakken
      - 1914, januari-juni, 9068
      - 1914, juli-december, 9069
      - 1915, januari-juni, 9070
      - 1915, juli-december, 9071
      - 1916, januari-juni, 9072
      - 1916, juli-december, 9073
      - 1917, januari-juni, 9074
      - 1917, juli-december, 9075
      - 1918, januari-juni, 9076
      - 1918, juli-december, 9077
      - 1919, januari-juni, 9078
      - 1919, juli-december, 9079
      - 1920, 9080
      - 1921, 9081
      - 1922, 9082
      - 1923, januari-juni, 9083
      - 1923, juli-december, 9084
      - 1924, 9085
      - 1925, 9086
      - 1926, januari-juni, 9087
      - 1926, juli-december, 9088
      - 1927, januari-juni, 9089
      - 1927, juli-december, 9090
      - 1928, januari-juni, 9091
      - 1928, juli-december, 9092
      - 1929, januari-juni, 9093
      - 1929, juli-december, 9094
      - 1930, januari-juni, 9095
      - 1930, juli-december, 9096
      - 1931, januari-juni, 9097
      - 1931, juli-december, 9098
      - 1932, januari-april, 9099
      - 1932, mei-augustus, 9100
      - 1932, september-december, 9101
      - 1933, januari-april, 9102
      - 1933, mei-augustus, 9103
      - 1933, sepember-december, 9104
      - 1934, januari-maart, 9105
      - 1934, april-juni, 9106
      - 1934, juli-sepember, 9107
      - 1934, oktober-december, 9108
      - 1935, januari-maart, 9109
      - 1935, april-juni, 9110
      - 1935, juli-sepember, 9111
      - 1935, oktober-december, 9112
    - Indices op de resoluties van de minister van Financiën, afdeling Directe Belastingen, Invoerrechten en Accijnzen., 1831-1935.; 9113-9533; 501 pakken
      Op de indices op de resoluties is een digitale index (oud toegangsnummer 2.08.10) beschikbaar.
      - 1831, A-B, 9113
      - 1831, C, 9114
      - 1831, D-O, 9115
      - 1831, P, 9116
      - 1831, Q-Z, 9117
      - 1832, A-B, 9118
      - 1832, C, 9119
      - 1832, D-O, 9120
      - 1832, P, 9121
      - 1832, Q-Z, 9122
      - 1833, A-B, 9123
      - 1833, C, 9124
      - 1833, D-O, 9125
      - 1833, P, 9126
      - 1833, Q-Z, 9127
      - 1834, A-B, 9128
      - 1834, C, 9129
      - 1834, D-O, 9130
      - 1834, P, 9131
      - 1834, Q-Z, 9132
      - 1835, A-B, 9133
      - 1835, C, 9134
      - 1835, D-O, 9135
      - 1835, P, 9136
      - 1835, Q-Z, 9137
      - 1836, A-B, 9138
      - 1836, C, 9139
      - 1836, D-O, 9140
      - 1836, P, 9141
      - 1836, Q-Z, 9142
      - 1837, A-B, 9143
      - 1837, C, 9144
      - 1837, D-O, 9145
      - 1837, P, 9146
      - 1837, Q-Z, 9147
      - 1838, A-B, 9148
      - 1838, C, 9149
      - 1838, D-O, 9150
      - 1838, P, 9151
      - 1838, Q-Z, 9152
      - 1839, A-B, 9153
      - 1839, C, 9154
      - 1839, D-O, 9155
      - 1839, P, 9156
      - 1839, Q-Z, 9157
      - 1840, A-B, 9158
      - 1840, C, 9159
      - 1840, D-O, 9160
      - 1840, P, 9161
      - 1840, Q-Z, 9162
      - 1841, A-B, 9163
      - 1841, C, 9164
      - 1841, D-O, 9165
      - 1841, P, 9166
      - 1841, Q-Z, 9167
      - 1842, A-B, 9168
      - 1842, C, 9169
      - 1842, D-O, 9170
      - 1842, P, 9171
      - 1842, Q-Z, 9172
      - 1843, A-B, 9173
      - 1843, C, 9174
      - 1843, D-O, 9175
      - 1843, P, 9176
      - 1843, Q-Z, 9177
      - 1844, A-B, 9178
      - 1844, C-K, 9179
      - 1844, L-Z, 9180
      - 1845, A-B, 9181
      - 1845, C, 9182
      - 1845, D-O, 9183
      - 1845, P-Z, 9184
      - 1846, A-B, 9185
      - 1846, C-O, 9186
      - 1846, P-Z, 9187
      - 1847, A-B, 9188
      - 1847, C-O, 9189
      - 1847, P-Z, 9190
      - 1848, A-B, 9191
      - 1848, C-O, 9192
      - 1848, P-Z, 9193
      - 1849, A-B, 9194
      - 1849, C-O, 9195
      - 1849, P-Z, 9196
      - 1850, A-B, 9197
      - 1850, C-O, 9198
      - 1850, P-Z, 9199
      - 1851, A-B, 9200
      - 1851, C-O, 9201
      - 1851, P-Z, 9202
      - 1852, A-B, 9203
      - 1852, C-G, 9204
      - 1852, H-P, 9205
      - 1852, O-Z, 9206
      - 1853, A-B, 9207
      - 1853, C-O, 9208
      - 1853, P-Z, 9209
      - 1854, A-B, 9210
      - 1854, C-O, 9211
      - 1854, P-Z, 9212
      - 1855, A-B, 9213
      - 1855, C-O, 9214
      - 1855, P-Z, 9215
      - 1856, A-B, 9216
      - 1856, C-O, 9217
      - 1856, P-Z, 9218
      - 1857, A-B, 9219
      - 1857, C-O, 9220
      - 1857, P-Z, 9221
      - 1858, A-B, 9222
      - 1858, C-O, 9223
      - 1858, P-Z, 9224
      - 1859, A-B, 9225
      - 1859, C-O, 9226
      - 1859, P-Z, 9227
      - 1860, A-B, 9228
      - 1860, C-O, 9229
      - 1860, P-Z, 9230
      - 1861, A-G, 9231
      - 1861, H-Z, 9232
      - 1862, A-J, 9233
      - 1862, K-Z, 9234
      - 1863, A-H, 9235
      - 1863, I-Z, 9236
      - 1864, A-G, 9237
      - 1864, H-Z, 9238
      - 1865, A-J, 9239
      - 1865, K-Z, 9240
      - 1866, A-B, 9241
      - 1866, C-O, 9242
      - 1866, P-Z, 9243
      - 1867, A-J, 9244
      - 1867, K-Z, 9245
      - 1868, A-C, 9246
      - 1868, D-O, 9247
      - 1868, P-Z, 9248
      - 1869, A-G, 9249
      - 1869, H-Z, 9250
      - 1870, A-H, 9251
      - 1870, I-Z, 9252
      - 1871, A-J, 9253
      - 1871, K-Z, 9254
      - 1872, A-J, 9255
      - 1872, K-Z, 9256
      - 1873, A-J, 9257
      - 1873, K-Z, 9258
      - 1874, A-J, 9259
      - 1874, K-Z, 9260
      - 1875, A-J, 9261
      - 1875, K-Z, 9262
      - 1876, A-J, 9263
      - 1876, K-Z, 9264
      - 1877, A-L, 9265
      - 1877, M-Z, 9266
      - 1878, A-K, 9267
      - 1878, L-Z, 9268
      - 1879, A-K, 9269
      - 1879, L-Z, 9270
      - 1880, A-K, 9271
      - 1880, L-Z, 9272
      - 1881, A-G, 9273
      - 1881, H-Z, 9274
      - 1882, A-J, 9275
      - 1882, K-Z, 9276
      - 1883, A-G, 9277
      - 1884, H-Z, 9278
      - 1884, A-C, 9279
      - 1884, D-O, 9280
      - 1884, P-Z, 9281
      - 1885, A-I, 9282
      - 1885, J-Z, 9283
      - 1886, A-J, 9284
      - 1886, K-Z, 9285
      - 1887, A-C, 9286
      - 1887, D-O, 9287
      - 1887, P-Z, 9288
      - 1888, A-C, 9289
      - 1888, D-O, 9290
      - 1888, P-Z, 9291
      - 1889, A-G, 9292
      - 1889, H-Z, 9293
      - 1890, A-C, 9294
      - 1890, D-O, 9295
      - 1890, P-Z, 9296
      - 1891, A-C, 9297
      - 1891, D-O, 9298
      - 1891, P-Z, 9299
      - 1892, A-C, 9300
      - 1892, D-O, 9301
      - 1892, P-Z, 9302
      - 1893, A-G, 9303
      - 1893, H-Z, 9304
      - 1894, A-C, 9305
      - 1894, D-Z, 9306
      - 1895, A-C, 9307
      - 1895, D-Z, 9308
      - 1896, A-B, 9309
      - 1896, C-M, 9310
      - 1896, N-Z, 9311
      - 1897, A-B, 9312
      - 1897, C-L, 9313
      - 1897, M-Z, 9314
      - 1898, A-B, 9315
      - 1898, C-L, 9316
      - 1898, M-Z, 9317
      - 1899, A-B, 9318
      - 1899, C-O, 9319
      - 1899, P-Z, 9320
      - 1900, A-B, 9321
      - 1900, C-O, 9322
      - 1900, P-Z, 9323
      - 1901, A-B, 9324
      - 1901, C-O, 9325
      - 1901, P-Z, 9326
      - 1902, A-B, 9327
      - 1902, C-H, 9328
      - 1902, I-Q, 9329
      - 1902, R-Z, 9330
      - 1903, A-B, 9331
      - 1903, C-I, 9332
      - 1903, J-Q, 9333
      - 1903, R-Z, 9334
      - 1904, A-B, 9335
      - 1904, C-J, 9336
      - 1904, K-R, 9337
      - 1904, S-Z, 9338
      - 1905, A-B, 9339
      - 1905, C-J, 9340
      - 1905, K-Q, 9341
      - 1905, R-Z, 9342
      - 1906, A-B, 9343
      - 1906, C-F, 9344
      - 1906, G-M, 9345
      - 1906, N-R, 9346
      - 1906, S-Z, 9347
      - 1907, A-B, 9348
      - 1907, C-I, 9349
      - 1907, J-Q, 9350
      - 1907, R-Z, 9351
      - 1908, A-B, 9352
      - 1908, C-I, 9353
      - 1908, J-R, 9354
      - 1908, S-Z, 9355
      - 1909, A, 9356
      - 1909, B, 9357
      - 1909, C-F, 9358
      - 1909, G-K, 9359
      - 1909, L-P, 9360
      - 1909, Q-S, 9361
      - 1909, T-Z, 9362
      - 1910, A, 9363
      - 1910, B-C, 9364
      - 1910, D-J, 9365
      - 1910, K-P, 9366
      - 1910, Q-S, 9367
      - 1910, T-Z, 9368
      - 1911, A, 9369
      - 1911, B, 9370
      - 1911, C-F, 9371
      - 1911, G-T, 9372
      - 1911, J-O, 9373
      - 1911, P-Q, 9374
      - 1911, R-S, 9375
      - 1911, T-Z, 9376
      - 1912, A, 9377
      - 1912, B-C, 9378
      - 1912, D-H, 9379
      - 1912, I-O, 9380
      - 1912, P-Q, 9381
      - 1912, R-S, 9382
      - 1912, T-Z, 9383
      - 1913, A, 9384
      - 1913, B, 9385
      - 1913, C-F, 9386
      - 1913, G-H, 9387
      - 1913, I-O, 9388
      - 1913, P-Q, 9389
      - 1913, R-S, 9390
      - 1913, T-Z, 9391
      - 1914, A, 9392
      - 1914, B-C, 9393
      - 1914, D-F, 9394
      - 1914, G-Me, 9395
      - 1914, Mi-I, 9396
      - 1914, Mi-Mz, 9397
      - 1914, N-P, 9398
      - 1914, Q-Z, 9399
      - 1915, A, 9400
      - 1915, B-C, 9401
      - 1915, D, 9402
      - 1915, E-Me, 9403